臺灣宜蘭地方法院刑事判決　　　　　　　　　　　　　九十一年度易字第一六號
　　公　訴　人　臺灣宜蘭地方法院檢察署檢察官
　　被　　　告　丁○○
右列被告因傷害案件，經檢察官提起公訴（九十一年度偵字第六一六號），本院判決
如左：
    主  文
丁○○共同傷害人之身體，累犯，處拘役伍拾日，如易科罰金以參佰元折算壹日。
    事  實
一、丁○○曾於民國八十六年間，因妨害公務案件經法院判處有期徒刑六月，如易科
    罰金以三百元折算一日，並於八十六年十一月二十八日易科罰金執行完畢。詎仍
    不知悔改，因不滿丙○○於九十年十二月二十二日晚間，在其所經營位於宜蘭縣
    蘇澳鎮○○路「你會紅ＫＴＶ」翻桌，基於傷害之犯意聯絡，於同月二十三日凌
    晨一時許，夥同姓名年籍不詳之二名成年男子，分持來源不明之棍棒（公訴人誤
    為徒手），在前開「你會紅ＫＴＶ」店裡（公訴人誤為門前），共同毆打丙○○
    之身體，造成丙○○受有頭部外傷腦震盪、雙眼挫傷瘀腫、鼻骨骨折變形、臉部
    瘀腫、胸部挫傷等傷害。
二、案經丙○○訴由宜蘭縣警察局蘇澳分局報請台灣宜蘭地方法院檢察署檢察官偵查
    起訴。
    理  由
一、訊據被告丁○○固坦承於右揭時、地在場，惟矢口否認有何傷害犯行，辯稱：告
    訴人丙○○是與不知姓名的客人在店外面打架，伊並未參與云云。惟查，告訴人
    於案發前一日晚間，先因向被告所經營之「你會紅ＫＴＶ」店內借款未遂，而在
    店內翻桌之事，為告訴人坦白承認外，並有證人即被告之母乙○○、店員甲○○
    證述明確，告訴人並供陳伊確因此事而遭被告毆打等語無訛，足徵被告與告訴人
    已有怨隙在先。而被告與二名姓名不詳之成年男子，如何持棍棒朝告訴人鼻樑處
    毆擊致昏厥之事實，業據告訴人丙○○迭於警訊、偵查及本院審理時指訴綦詳，
    並有羅東聖母醫院、蘇澳榮民醫院、健生診所出具之診斷證明書在卷可稽。被告
    於本院審理時復稱，伊只有看到告訴人與二名客人在店外打架，且是以徒手毆打
    ，伊沒有勸架、沒有報警，至凌晨一、二點時就關店了看到告訴人在店外但沒有
    理會他，其母乙○○、店員甲○○均在場也沒有理會告訴人等語。被告與告訴人
    本就熟識，為被告與告訴人所自承，衡諸常理，倘被告確係看到告訴人在其店內
    外遭他人毆打並受傷於店外，身為ＫＴＶ之負責人當會出手阻攔、報警或為其他
    處置，豈有完全不予理會之理，是被告前揭辯稱顯不合常理。再查，證人乙○○
    、甲○○又分別於本院審理時證稱，未曾目睹何吵架、打架之事等語，與前揭被
    告、告訴人所稱不盡相同，顯有迴護被告，隱匿真實之情形，其所證稱並不可採
    。綜上，本件事證明確，被告犯行堪以認定，應依法論科。
二、核被告丁○○所為，係犯刑法第二百七十七條第一項之傷害罪，被告與二名姓名
    年籍不詳之成年男子，有犯意聯絡與行為分擔，為共同正犯。查被告前有事實欄
    所指之犯罪科刑及執行情形，有被告之台灣高等法院被告全國前案紀錄表、台灣
    高等法院檢察署刑案紀錄簡覆表各一紙在卷可稽，其於五年內再犯有期徒刑以上
    之本罪，為累犯，應依法加重其刑。爰審酌被告之前科素行、品行、犯罪動機、
    目的、手段、對告訴人造成傷害之程度，迄今仍未與告訴人達成和解、犯罪後猶
    卸責否認涉案之態度等一切情狀，量處如主文所示之刑，並諭知易科罰金之折算
    標準。至被告及共犯供犯罪所用之棍棒，未予扣案，且所有人未明，爰不宣告沒
    收，併予敘明。
據上論斷，應依刑事訴訟法第二百九十九條第一項前段、刑法第二百七十七條第一項
、第二十八條、第四十七條、第四十一條第一項，罰金罰鍰提高標準條例第一條前段
、第二條，判決如主文。
本案經檢察官郭欣怡到庭執行職務
中    華    民    國      九十一        年      五      月      廿七    日
                                  臺灣宜蘭地方法院刑事第二庭
                                          法  官  郭  淑  珍
右正本證明與原本無異。
如不服本判決，應於判決送達後十日內向本院提出上訴狀( 應附繕本 )。
                                          書記官  李  明  威
中    華    民    國      九十一        年      五      月      廿八    日
附錄法條：
刑法第二百七十七條第一項
 (普通傷害罪)
傷害人之身體或健康者，處三年以下有期徒刑、拘役或一千元以下罰金。
